臺灣新北地方法院刑事判決　　　　　　　110年度易字第784號
公　訴　人　臺灣新北地方檢察署檢察官
被　　　告　李仁傑





　　　　　　黃詠婕


上列被告等因竊盜案件，經檢察官提起公訴（110 年度偵字第34
075 號），本院判決如下：
    主  文
一、甲○○犯如附表所示之參罪，各處如附表所示之宣告刑及沒
    收。附表編號2 、3 所示有期徒刑部分，應執行有期徒刑壹
    年。
二、丁○○犯如附表所示之參罪，各處如附表所示之宣告刑。應
    執行有期徒刑拾月，如易科罰金，以新臺幣壹仟元折算壹日
    。
    事  實
一、甲○○、丁○○為男女朋友，因缺錢花用，竟分別為下列犯
    行：
  ㈠甲○○、丁○○共同意圖為自己不法之所有，基於竊盜之犯
    意聯絡，由甲○○於民國110 年7 月6 日19時28分騎乘車牌
    號碼000-0000號普通重型機車（下稱本案機車1 ）搭載丁○○前往由丙○○管理之新北市○○區○○街000 號之全家便
    利商店（下稱本案便利商店) 後，因丁○○與店員熟識，任
    丁○○、甲○○自行翻找ESC 置物櫃內之待領包裹，甲○○
    即乘店員未注意之際，徒手竊取該櫃內之待領包裹1 個（取
    件人：林琨紘、手機末3 碼：825 、配送單號00000000000
    號，包裹內物品價值新臺幣〈下同〉1 萬3,027 元，下稱本
    案包裹物品1 ），丁○○則在旁把風，並當場遞送白色外套
    予甲○○以避目光。得手後，甲○○即騎乘本案機車1 逃離
    現場，丁○○則步行逃離現場。
  ㈡甲○○、丁○○及「潘明圻」之成年男子，共同意圖為自己
    不法之所有，基於結夥三人以上竊盜之犯意聯絡，由丁○○
    於110 年7 月11日11時9 分前某時，先至本案便利商店內確
    認所欲竊取之包裹擺放位置、現場值班店員人數後，以LINE
    通訊軟體轉告甲○○，甲○○再於110 年7 月11日11時9 分
    許，騎乘本案機車1 搭載「潘明圻」至本案便利商店附近等
    候，待丁○○於同日13時5 分許再度返回本案便利商店後，
    丁○○、「潘明圻」即先後進入本案便利商店內，由丁○○
    藉故引開店員注意，「潘明圻」則乘隙徒手竊取該店置於ES
    C 置物櫃上之待領包裹1 個（取件人：陳小春、手機末3 碼
    ：825 、配送單號00000000000 號，包裹內物品價值1 萬6,
    931 元，下稱本案包裹物品2 ），並將之藏放於隨身攜帶之
    UBER置物背包袋內。得手後，「潘明圻」即搭乘計程車逃離
    現場，甲○○則騎乘本案機車1 將丁○○載回渠等位於新北
    市○○區○○街0 巷00○0 號2 樓之居處後，前往捷運府中
    站與「潘明圻」會合後一同返回上址居處。
  ㈢甲○○、丁○○共同意圖為自己不法之所有，基於踰越牆垣
    竊盜之犯意聯絡，於110 年8 月14日下午某時，一同至丁○○前任職、由乙○○擔任院長、址設新北市○○區○○路00
    號之一品中醫診所（下稱本案診所) ，由丁○○假意求診進
    入診所後，甲○○趁機繞至後門由內將門鎖解鎖後先行離去
    。甲○○嗣於翌（15）日凌晨4 時52分許，徒步至本案診所
    後方巷弄，以徒手攀爬方式踰越該診所圍牆後，再由已解鎖
    之後門侵入本案診所內，徒手竊取置於抽屜內之現金9,600
    元得手，丁○○則騎乘車牌號碼000-0000號租賃機車（下稱
    本案機車2 ）在附近繞行等待接應。但適有員警巡邏經過該
    處，甲○○為免遭當場查獲，遂將所竊得贓物藏放於騎樓下
    盆栽處後另搭乘計程車離開；丁○○則於巡邏員警離開後折
    返回盆栽處取回甲○○所藏放之贓物後，騎乘本案機車2 逃
    逸。嗣經丙○○、乙○○報警處理，並由警於同年9 月9 日
    持搜索票至新北市○○區○○街0 巷00○0 號2 樓搜索，當
    場扣得行動電話1 支（含門號0000-000-000號SIM 卡1 張）
    、無門號行動電話1 支（IMEI號碼000000000000000 號）而
    查悉上情。
二、案經丙○○、乙○○訴由新北市政府警察局海山分局報告臺
    灣新北地方檢察署檢察官偵查起訴。
    理  由
一、按被告以外之人於審判外之陳述，雖不符刑事訴訟法第159
    條之1 至第159 條之4 等規定，而經當事人於審判程序同意
    作為證據，法院審酌該言詞陳述或書面陳述作成時之情況，
    認為適當者，亦得為證據。當事人、代理人或辯護人於法院
    調查證據時，知有刑事訴訟法第159 條第1 項不得為證據之
    情形，而未於言詞辯論終結前聲明異議者，視為有前項之同
    意，刑事訴訟法第159 條之5 定有明文。該條文之立法意旨
    ，在於確認當事人對於傳聞證據有處分權，得放棄反對詰問
    權，同意或擬制同意傳聞證據可作為證據，屬於證據傳聞性
    之解除行為，如法院認為適當，不論該傳聞證據是否具備刑
    事訴訟法第159 條之1 至第159 條之4 所定情形，均容許作
    為證據，不以未具備刑事訴訟法第159 條之1 至第159 條之
    4 所定情形為前提。本判決所引用具傳聞性質之證據資料，
    檢察官、被告甲○○、丁○○均同意有證據能力，且於言詞
    辯論終結前亦未聲明異議（本院卷第88、92至96頁），並經
    本院於審判期日依法踐行調查證據程序，本院審酌上開證據
    資料製作時之情況，尚無違法取得及證明力明顯過低之瑕疵
    ，認以之作為證據應屬適當，基於尊重當事人對傳聞證據之
    處分權，認該等傳聞證據均具有證據能力。
二、認定犯罪事實所憑之證據及理由
    訊據被告甲○○坦承上開事實欄一㈠至㈢所載竊盜犯行不諱
    ，被告丁○○則矢口否認有何竊盜犯行，辯稱：事實欄一㈠
    部分，伊是剛好要去找自己的包裹，不清楚甲○○為何會在
    旁行竊；事實欄一㈡部分，伊剛好到超商要影印，不清楚「
    潘明圻」為何會在旁行竊；事實欄一㈢部分，伊前一天是去
    診所找同事聊天，不清楚甲○○如何將後門打開，當天晚上
    甲○○要伊到診所附近找他，伊不知道甲○○是前往行竊云
    云。經查：
  ㈠事實欄一㈠至㈢所載竊盜犯行，業據被告甲○○於警詢、偵
    查及審理中坦承不諱（新北地方檢察署110 年度偵字第3407
    5 號卷〈下稱偵卷〉第8 至16之2 、166 至167 頁、本院卷
    第86頁），就事實欄一㈠㈡部分，核與證人即告訴人丙○○
    於警詢中證述情節相符（偵卷第28至34頁），並有被告居所
    地附近、本案便利商店內及周遭錄影檔案截圖1 份（偵卷第
    63至70、71至80頁）；就事實欄一㈢部分，核與證人王依庭
    於警詢中證述情節相符（偵卷第41至43、50至51頁），並有
    本案診所內及周遭監視器錄影檔案畫面截圖1 份附卷可參（
    偵卷第81至94頁），足見被告甲○○此部分之任意性自白核
    與事實相符，可以採信。
  ㈡被告丁○○雖矢口否認犯行，並以前詞置辯。然查：
    ⒈就事實欄一㈠部分，被告丁○○曾將林琨紘之汽車駕照翻
      拍照片以LINE通訊軟體傳送予被告甲○○，此有被告丁○○手機內之LINE通訊軟體翻拍照片在卷可參（偵卷第97頁
      ）。且被告2 人於事實欄一㈠行竊前，曾以LINE通訊軟體
      傳訊息為以下對話：「【黃】：林雅欣、林昆紅（音同林
      琨紘）、那裡來林萬林。【李】：（語音通話）。【黃】
      他不知道是什麼有硬有軟的，但我肯定不是手機。【李】
      那感覺是什麼東西。【黃】不知道啊麼（摸）不太出來。
      」（偵卷第98頁反面）。且被告2 人於110 年7 月6 日19
      時40分進入本案便利商店後，被告2 人一同翻找ESC 置物
      櫃內待付款之包裹，被告甲○○下手行竊時（照片編號11
      ），被告丁○○全程在場，並遞送白色外套與被告甲○○
      （照片編號20），被告甲○○將本案包裹1 以白色外套包
      覆後，夾在左腋下離開現場，有本案便利商店內錄影檔案
      截圖（照片編號3 至24）（偵卷第64頁反面至68頁反面）
      。足見被告丁○○已事先知悉被告甲○○於事實欄一㈠所
      欲竊取之本案包裹1 ，並積極在旁協助翻找包裹及遞送外
      套以掩飾被告甲○○之竊盜犯行，顯有共同犯意聯絡及行
      為分擔，其辯稱係偶然在場云云，顯無可採。
    ⒉就事實欄一㈡部分，被告丁○○與共犯「潘明圻」於110
      年7 月11日13時5 分許進入本案便利商店後，被告丁○○
      請店員影印資料、藉以引開店員注意後，「潘明圻」即趁
      機下手竊取ESC 置物櫃上方之本案包裹2 ，將本案包裹2
      放入其所攜帶之UBER背包內後（照片編號22至24），招攬
      計程車離開（車型為豐田WISH車款、車體有星宇航空廣告
      、照片編號26、27）。被告甲○○則騎乘本案機車1 搭載
      被告丁○○返回渠等位於新北市板橋區東門街之居處後，
      徒步前往新北市○○區○○街00號前，與「潘明圻」所搭
      乘之計程車會合（照片編號33至34），並帶「潘明圻」返
      回渠等上址居處，有本案便利商店內、周遭監視器錄影檔
      案截圖1 份在卷可參（偵卷第71至80頁反面）。且被告2
      人於事實欄一㈡「潘明圻」行竊前，亦以LINE通訊軟體傳
      訊息為以下對話「【黃】：在最上面箱子、陳Ⅹ春（即陳
      小春）【李】：好，我在想辦法。【黃】我目前只有看到
      一個店員。（包裹照片5 張）…【黃】他們店長來了…。
      【黃】你有要…嗎？他們店長跟我在後面聊起來」（偵卷
      第99頁反面至101 頁反面）。其中被告丁○○刻意將本案
      包裹2 之位置於照片中以打勾方式註明（偵卷第100 頁）
      ，「潘明圻」方能於被告丁○○引開店員注意之瞬間，迅
      速竊取其內含高價位商品之包裹得手。足見被告丁○○、
      甲○○事前知悉「潘明圻」所欲竊取之本案包裹2 之基本
      資料，並預先替「潘明圻」至現場確認包裹擺放位置，更
      轉告被告甲○○當時值班店員人數，以利「潘明圻」下手
      行竊，顯有共同犯意聯絡及行為分擔，其辯稱係偶然在場
      云云，當無可採。
    ⒊就事實欄一㈢部分，證人王依庭於警詢中證稱：丁○○是
      診所離職員工，110 年8 月14日中午丁○○與男友回診所
      說要找推拿師，伊有說推拿師不在，但丁○○與男友還是
      往後門方向走，待了20幾分鐘才從正門離開。伊發現診所
      遭竊後，有去查看出入口，發現後門木門沒有緊閉，懷疑
      是丁○○與男友先打開後門鐵門，然後由後門進入行竊後
      ，再從後門離開等語（偵卷第42頁）。而被告2 人於110
      年8 月14日11時58分至本案診所內，被告2 人前往後門方
      向（照片編號11至13），之後未看診即直接離開（照片編
      號14）。翌日4 時10分，被告2 人一同離開上址居所（照
      片編號19）。同日4 時31分許被告丁○○騎乘本案機車2
      到本案診所外等候（照片編號22）。被告甲○○則於同日
      4 時43分翻牆進入本案診所（照片編號30至32），並於本
      案診所內竊取財物（照片編號34至37），同時被告丁○○
      即在本案診所後方等候（照片編號38）。被告甲○○得手
      後，自防火巷鐵門內走出（照片編號39至40），並與被告
      丁○○在新北市板橋區莊敬路85巷口欲會合時，適有巡邏
      員警經過（照片編號41至42），被告丁○○即先騎乘本案
      機車2 離去，被告甲○○則將右手之物品藏在花盆旁地上
      （照片編號42），被告丁○○約4 分鐘後折返回原地，邊
      講電話邊在花盆旁撿拾被告甲○○藏放的物品後放入包包
      （照片編號46至49），有本案診所內及周遭監視器錄影檔
      案畫面截圖1 份在卷可憑（偵卷第83至93頁）。觀以被告
      2 人既係同時離開居處，卻刻意以不同交通方式前往本案
      診所，由被告甲○○單獨侵入本案診所行竊，被告丁○○
      前往承租本案機車2 在附近接應，足證被告丁○○對於被
      告甲○○之行竊計畫，知之甚稔，有共同犯意聯絡及行為
      分擔，其辯稱是甲○○要伊去診所找他云云，顯係卸責之
      詞，不足採信。
  ㈢綜上所述，被告丁○○所辯顯屬卸責之詞。被告甲○○於本
    院中供稱：丁○○不知情云云，亦係顯係迴護被告丁○○之
    詞，不足採信。本件事證已明，被告2 人之犯行均堪認定，
    應依法論科。  
三、論罪科刑
  ㈠核被告甲○○、丁○○2 人就事實欄一㈠所為，均係犯刑法
    第320 條第1 項之普通竊盜罪；就事實欄一㈡所為，均係犯
    刑法第321 條第1 項第4 款之結夥三人以上竊盜罪；就事實
    欄一㈢所為，均係犯刑法第321 條第1 項第2 款之踰越牆垣
    竊盜罪。被告甲○○、丁○○2 人就事實欄一㈠㈢間、及與
    「潘明圻」就事實欄一㈡間，有犯意聯絡及行為分擔，應論
    以共同正犯。被告甲○○、丁○○2 人所犯如犯罪事實欄一
    ㈠至㈢各次犯行，犯意各別，行為互殊，應予分別處罰。
  ㈡按刑法第47條第1 項規定累犯處罰「加重本刑至二分之一」
    ，採「必加主義」。司法院釋字第775 號解釋，以其不分情
    節，一律須加重最低本刑，於不符合刑法第59條所定要件之
    情形下，致生行為人所受之刑罰超過其所應負擔罪責之個案
    ，不符罪刑相當原則、比例原則。於此範圍內，在刑法第47
    條第1 項修正前，為避免發生上述罪刑不相當之情形，法院
    應斟酌個案情形，裁量是否依該規定加重最低本刑（最高法
    院109 年度台上字第371 號判決意旨參照）。亦即，被告受
    有期徒刑之執行完畢後，5 年以內故意再犯有期徒刑以上之
    罪，仍應依刑法第47條第1 項累犯之規定，加重其法定之最
    高本刑；只是對於刑法第47條第1 項規定，若不分情節，基
    於累犯者有其特別惡性及對刑罰反應力薄弱等立法理由，一
    律加重最低本刑，於不符合刑法第59條所定要件之情形下，
    致生行為人所受之刑罰超過其所應負擔罪責之個案，其人身
    自由因此遭受過苛之侵害部分，於上開累犯條文修正前，為
    避免發生上述罪刑不相當之情形，法院才應就該個案依上開
    解釋意旨，裁量是否加重最低本刑（最高法院108 年度台非
    字第176 號判決意旨參照）。被告甲○○前因不能安全駕駛
    之公共危險案件，經臺灣臺北地方法院以109 年度交簡字第
    528 號判處有期徒刑2 月確定，於110 年1 月18日易科罰金
    執行完畢，此有臺灣高等法院被告前案紀錄表在卷可稽，被
    告甲○○於5 年以內故意再犯本案有期徒刑以上之各罪，為
    累犯。本院斟酌本案並無司法院釋字第775 號解釋所指個案
    應量處最低法定刑、卻無法適用刑法第59條在內減輕規定之
    情形，應依刑法第47條第1 項加重其刑。
  ㈢爰以行為人之責任為基礎，審酌被告甲○○、丁○○均正值
    青壯，竟不思以正途獲取所需，僅因一己私利，恣意竊取他
    人財物，顯無尊重他人財產權之觀念，所為應予非難；兼衡
    渠等各自犯罪之動機、目的、手段，各次竊盜之犯罪分工、
    所竊取財物之經濟價值，及被告甲○○於本院中自陳國中肄
    業、開怪手、須扶養2 名未成年子女而經濟狀況勉持；被告
    丁○○於本院中自陳高職肄業、現在彩券行上班、須扶養1
    名未成年子女而經濟狀況勉持之智識程度及經濟狀況，暨被
    告甲○○坦承全部犯行、被告丁○○否認犯行之犯後態度，
    被告2 人至今仍未與告訴人達成和解或賠償等一切情狀，分
    別量處如附表主文欄所示之刑，並就被告甲○○所犯附表編
    號2 、3 不得易科罰金之罪部分，及被告丁○○所犯附表各
    罪部分，分別定其應執行刑，並就得易科罰金之罪部分，均
    諭知易科罰金之折算標準。
四、沒收
  ㈠按犯罪所得，屬於犯罪行為人者，沒收之，該項之沒收，於
    全部或一部不能沒收或不宜執行沒收時，追徵其價額，刑法
    第38條之1 第1 項前段、第3 項分別定有明文。又按共同正
    犯之犯罪所得，沒收或追徵，應就各人所分得之數額分別為
    之；先前對共同正犯採連帶沒收犯罪所得之見解，已不再援
    用及供參考（最高法院104 年第13次刑事庭會議決議意旨參
    照），此為終審機關近來一致之見解。所謂各人「所分得」
    ，係指各人「對犯罪所得有事實上之處分權限」，法院應視
    具體個案之實際情形而為認定；倘若共同正犯各成員內部間
    ，對於不法利得分配明確時，固應依各人實際分配所得沒收
    ；然若共同正犯成員對不法所得並無處分權限，其他成員亦
    無事實上之共同處分權限者，自不予諭知沒收；至共同正犯
    各成員對於不法利得享有共同處分權限時，則應負共同沒收
    之責（最高法院104 年度台上字第3937號判決意旨參照）。
  ㈡查本案被告甲○○、丁○○、「潘明圻」於事實欄一㈠至㈢
    所竊取之本案包裹物品1 、2 及現金新臺幣9600元，為渠等
    之犯罪所得，被告甲○○於本院中坦承全部犯行，被告丁○○否認自被告甲○○處獲取任何不法利得，被告甲○○於本
    院中亦從未供承該筆犯罪所得已經分配給被告丁○○、「潘
    明圻」，則上開不法所得既由被告甲○○下手竊得而現實管
    領持有，復無證據證明被告丁○○、「潘明圻」已受領或事
    實上有共同處分權限，自應對被告甲○○諭知沒收，並於全
    部或一部不能沒收或不宜執行沒收時，追徵其價額。
  ㈢扣案之行動電話1 支（含門號0000000000號SIM 卡1 張），
    為事實欄一㈠㈡本案包裹物品1 、2 收件人資料所載之聯絡
    電話，但被告甲○○於警詢及本院中均否認上開包裹係由其
    所訂購，亦否認上開行動電話為其所有，又非屬違禁物，爰
    不予宣告沒收。至另扣案之無門號行動電話1 支（IMEI碼00
    0000000000000 號，無證據證明與本案相關，爰不予宣告沒
    收。
據上論斷，應依刑事訴訟法第299 條第1 項前段、第284 條之1
，刑法第28條、第320 條第1 項、第321 條第1 項第2 款、第4
款、第47條第1 項、第41條第1 項前段、第8 項、第51條第5 款
、第38條之1 第1 項前段、第3 項，刑法施行法第1 條之1 第1
項，判決如主文。
本案經檢察官徐綱廷提起公訴，檢察官陳漢章到庭執行職務。
中    華    民    國    110   年    11    月    10    日
                  刑事第十九庭    法  官  許博然
上列正本證明與原本無異。
如不服本判決，應於判決送達後20日內敘明上訴理由，向本院提
出上訴狀（應附繕本），上訴於臺灣高等法院。其未敘述上訴理
由者，應於上訴期間屆滿後20日內向本院補提理由書「切勿逕送
上級法院」。
                                  書記官  陳映孜
中    華    民    國   110    年    11    月    11    日
附錄本案論罪科刑法條全文：
中華民國刑法第320條
意圖為自己或第三人不法之所有，而竊取他人之動產者，為竊盜
罪，處 5 年以下有期徒刑、拘役或 50 萬元以下罰金。
意圖為自己或第三人不法之利益，而竊佔他人之不動產者，依前
項之規定處斷。
前二項之未遂犯罰之。
 
中華民國刑法第321條
犯前條第1 項、第2 項之罪而有下列情形之一者，處6 月以上5
年以下有期徒刑，得併科50萬元以下罰金：
一、侵入住宅或有人居住之建築物、船艦或隱匿其內而犯之。
二、毀越門窗、牆垣或其他安全設備而犯之。
三、攜帶兇器而犯之。
四、結夥三人以上而犯之。
五、乘火災、水災或其他災害之際而犯之。
六、在車站、港埠、航空站或其他供水、陸、空公眾運輸之舟、
    車、航空機內而犯之。
前項之未遂犯罰之。
 
【附表】
┌──┬────┬───────────┬───────────────┐
│編號│犯罪事實│宣告刑                │沒收                          │
├──┼────┼───────────┼───────────────┤
│1   │事實欄一│甲○○共同犯竊盜罪，累│未扣案之犯罪所得包裹壹個（其內│
│    │㈠      │犯，處有期徒刑參月，如│財物價值合計新臺幣壹萬參仟零貳│
│    │        │易科罰金，以新臺幣壹仟│拾柒元）沒收，於全部或一部不能│
│    │        │元折算壹日。          │沒收或不宜執行沒收時，追徵其價│
│    │        │                      │額。                          │
│    │        ├───────────┼───────────────┤
│    │        │丁○○共同犯竊盜罪，處│                              │
│    │        │有期徒刑貳月，如易科罰│                              │
│    │        │金，以新臺幣壹仟元折算│                              │
│    │        │壹日。                │                              │
├──┼────┼───────────┼───────────────┤
│2   │事實欄一│甲○○犯結夥三人以上竊│未扣案之犯罪所得包裹壹個（其內│
│    │㈡      │盜罪，累犯，處有期徒刑│財物價值合計新臺幣壹萬陸仟玖佰│
│    │        │柒月。                │參拾壹元）沒收，於全部或一部不│
│    │        │                      │能沒收或不宜執行沒收時，追徵其│
│    │        │                      │價額。                        │
│    │        ├───────────┼───────────────┤
│    │        │丁○○犯結夥三人以上竊│                              │
│    │        │盜罪，處有期徒刑陸月，│                              │
│    │        │如易科罰金，以新臺幣壹│                              │
│    │        │仟元折算壹日。        │                              │
├──┼────┼───────────┼───────────────┤
│3   │事實欄一│甲○○共同犯踰越牆垣竊│未扣案之犯罪所得現金新臺幣玖仟│
│    │㈢      │盜罪，累犯，處有期徒刑│陸佰元沒收，於全部或一部不能沒│
│    │        │柒月。                │收或不宜執行沒收時，追徵其價額│
│    │        │                      │。                            │
│    │        ├───────────┼───────────────┤
│    │        │丁○○共同犯踰越牆垣竊│                              │
│    │        │盜罪，處有期徒刑陸月，│                              │
│    │        │如易科罰金，以新臺幣壹│                              │
│    │        │仟元折算壹日。        │                              │
└──┴────┴───────────┴───────────────┘